【裁判字號】    94,訴,2093
【裁判日期】    950616
【裁判案由】    違反稅捐稽徵法
【裁判全文】
臺灣彰化地方法院刑事判決             94年度訴字第2093號
公  訴  人  臺灣彰化地方法院檢察署檢察官
被      告  乙○○
                    號
上列被告因違反稅捐稽徵法案件，經檢察官聲請簡易判決處刑（
九十四年度偵字第六一六○號），本院北斗簡易庭認不宜以簡易
程序判決處刑，簽移由本院刑事庭改依通常程序審理，嗣被告於
準備程序就被訴事實為有罪之陳述，經本院合議庭裁定由受命法
官獨任行簡式審判程序，並判決如下：
    主      文
乙○○公司負責人，為納稅義務人以不正當方法逃漏稅捐，處拘
役肆拾日，如易科罰金，以銀元佰元折算壹日，併科罰金新台
幣陸萬元，罰金如易服勞役，以新台幣玖佰元即銀元佰元折算
壹日。
    事實及理由
一、犯罪事實：
    乙○○前因偽造文書等案件，經本院於民國九十三年八月三
    十日，以九十三年度訴字第七三四號判決判處有期徒刑一年
    ，緩刑三年，該案未經上訴而確定（目前尚在緩刑期間）。
    乙○○係址設彰化縣田中鎮○○里○○路○段九三巷八九號
    「王寶企業有限公司」（下稱王寶公司）之負責人，為依法
    應納稅之義務人。其明知甲○○於九十二年間僅在王寶公司
    任職一星期及支領薪資新台幣（下同）六千元（起訴書誤載
    為三萬餘元），竟基於逃漏稅捐之犯意，於九十三年五月報
    稅期間，在彰化縣田中鎮委託不知情之「信記會計事務所」
    代為報稅，並向該所人員偽稱：甲○○為其員工，於九十二
    年間在王寶公司總共支領薪資二十七萬九千五百元等語，該
    使該會計事務所人員據此製作不實之營利事業所得稅結算申
    報書，憑以向財政部臺灣省中區國稅局員林稽徵所申報該公
    司九十二年度之營利事業所得稅，致王寶公司九十二年度帳
    面上營業成本增加，營利所得減少，以此不正當方法逃漏該
    公司於當年度應繳納之營利事業所得稅六萬八千三百七十五
    元，足生損害於甲○○及稅捐稽徵機關課稅之正確性。嗣財
    政部臺灣省中區國稅局核定後，依王寶公司之報稅資料通知
    甲○○漏列薪資所得，經甲○○反應並未領取薪資，乃提出
    檢舉。
二、被告乙○○於準備程序中，就上述犯罪事實為有罪之陳述，
    且所犯係死刑、無期徒刑、最輕本刑為三年以上有期徒刑以
    外之罪，經本院合議庭依刑事訴訟法第二百七十三條之一第
    一項之規定，裁定由法官一人獨任進行簡式審判程序。
三、本案證據：
    (一)證人甲○○於本院審理時之證述。
    (二)財政部台灣省中區國稅局員林稽徵所九十四年八月十八日
      函文（發文字號：中區國員林一字第○九四○○二○七一
      三號），暨隨函檢附之王寶公司九十二年度營利事業所得
      稅結算網路申報總表、九十二年度營利事業所得稅結算申
      報書。
    (三)財政部台灣省中區國稅局核發給何慶文（證人甲○○之子
      ）之綜合所得稅核定通知書：其中合併申報人甲○○所得
      部分列有新資所得二十七萬九千五百元，並註明「漏報」
      。
    (四)各類所得扣繳暨免扣繳憑單一紙。
    (五)王寶公司變更登記事項卡，及彰化縣政府營利事業登記證
      。
    (六)財政部台灣省中區國稅局員林稽徵所九十五年五月一日函
      文（發文字號：中區國稅員林一字第○九五○○○九九五
      二號）。
    (七)被告所提出之財團法人佛教慈濟綜合醫院診斷證明書：證
      明被告之父張文資患有胰管惡性腫瘤。
    (八)被告於本院審理時之供述。
    (九)台灣高等法院被告全國前案紀錄表。
四、被告為納稅義務人王寶公司之實際負責人，納稅義務人王寶
    公司以虛列支出薪資為增加成本之不正當方法，以達減少營
    利事業所得稅之結果，致生損害於甲○○及稅捐稽徵機關對
    於稅捐稽徵之正確性，是核被告所為，係犯刑法第二百十六
    條、第二百十五條之行使業務上登載不實文書罪，及稅捐稽
    徵法第四十七條第一款、第四十一條逃漏稅捐罪。其業務上
    登載不實文書之低度行為，為行使業務上登載不實文書之高
    度行為所吸收，不另論罪。又被告委託不知情之信記會計事
    務所人員製作內容不實之申報文件，憑以向稅捐稽徵單位報
    稅，為間接正犯。被告所犯上述二罪間，有手段、目的之牽
    連關係，應從一重罪即依稅捐稽徵法第四十七條第一款、第
    四十一條逃漏稅捐罪處斷。起訴書雖未記載被告犯有行使業
    務上登載不實文書罪，惟此部分與其被訴逃漏稅捐罪部分，
    既有前揭牽連犯之裁判上一罪關係，本院自應併予審酌，附
    此敘明。
五、應依刑事訴訟法第二百七十三條之一第一項、第二百九十九
    條第一項前段、第三百十條之二、第四百五十四條第一項，
    稅捐稽徵法第四十一條、第四十七條第一款，刑法第十一條
    前段、第二百十六條、第二百十五條、第五十五條前段、第
    四十一條第一項前段、第四十二條第二項，罰金罰鍰提高標
    準條例第一條前段、第二條，現行法規所定貨幣單位折算新
    台幣條例第二項，判決如主文。
六、如不服本判決，應於判決送達後十日內，向本院提出上訴狀
    （須附繕本），上訴於台灣高等法院台中分院。告訴人或被
    害人對於判決如有不服具備理由請求檢察官上訴者，其上訴
    期間之計算係以檢察官收受判決正本之日期為準。
本案經檢察官張尹敏到庭執行職務。
中    華    民    國    九十五    年    六   月  十六  日
                  刑事第二庭             法  官  黃玉齡
以上正本證明與原本無異。
如不服本判決，應於判決送達後十日內向本院提出上訴狀 (須附
繕本 )。
告訴人或被害人對於判決如有不服具備理由請求檢察官上訴者，
其上訴期間之計算係以檢察官收受判決正本之日期為準。
中    華    民    國    九十五    年    六   月  十六  日
                                         書記官  林怡吟
附錄本案論罪科刑法條全文：
稅捐稽徵法第41條
  納稅義務人以詐術或其他不正當方法逃漏稅捐者，處5年以下
  有期徒刑、拘役或科或併科新台幣6萬元以下罰金。
稅捐稽徵法第47條
  本法關於納稅義務人、扣繳義務人及代徵人應處徒刑之規定，
  於下列之人適用之：
  一  公司法規定之公司負責人。
  二  民法或其他法律規定對外代表法人之董事或理事。
  三  商業登記法規定之商業負責人。
  四  其他非法人團體之代表人或管理人。
中華民國刑法第216條
  行使第210條至第215條之文書者，依偽造、變造文書或登載不
  實事項或使登載不實事項之規定處斷。
中華民國刑法第215條
  從事業務之人，明知為不實之事項，而登載於其業務上作成之
  文書，足以生損害於公眾或他人者，處3年以下有期徒刑、拘
  役或500元以下罰金。


司法院資訊處製作；財團法人民間司法改革基金會備份。
